最　高　行　政　法　院　裁　定
                                     100年度裁字第1097號
上  訴  人　范倫鐵諾名店有限公司
代　表　人　黃艷貚
訴訟代理人　黃秀珠　律師
被 上訴 人　經濟部智慧財產局
代　表　人　王美花
參  加  人　義大利商法倫提諾公司
代　表　人　嘉瑞利‧波樂西
上列當事人間商標異議事件，上訴人對於中華民國99年7月8日智
慧財產法院99年度行商更(一)字第3號判決，提起上訴，本院裁
定如下：
　　主  文
上訴駁回。
上訴審訴訟費用由上訴人負擔。
　　理  由
一、按對於高等行政法院判決之上訴，非以其違背法令為理由，
    不得為之，行政訴訟法第242條定有明文。依同法第243條第
    1項規定，判決不適用法規或適用不當者，為違背法令；而
    判決有同條第2項所列各款情形之一者，為當然違背法令。
    是當事人對於高等行政法院判決上訴，如依行政訴訟法第24
    3條第1項規定，以高等行政法院判決有不適用法規或適用不
    當為理由時，其上訴狀或理由書應有具體之指摘，並揭示該
    法規之條項或其內容；若係成文法以外之法則，應揭示該法
    則之旨趣，倘為司法院解釋或本院之判例，則應揭示該判解
    之字號或其內容。如以行政訴訟法第243條第2項所列各款情
    形為理由時，其上訴狀或理由書，應揭示合於該條項各款之
    事實。上訴狀或理由書如未依此項方法表明者，即難認為已
    對高等行政法院判決之違背法令有具體之指摘，其上訴自難
    認為合法。
二、緣上訴人於民國（下同）94年5月27日以「EMOBA VALENTINO
    DEVICE」商標，指定使用於商標法施行細則第13條所定商品
    及服務分類表第25類之「服裝、背心、西裝、休閒服、毛衣
    、大衣、風衣、夾克、內衣褲、泳裝、靴鞋、圍巾、領帶、
    冠帽、襪、腰帶、禦寒手套，運動服、襯衫、絲巾」等商品
    ，向被上訴人申請註冊，經審查核准列為註冊第1200126號
    商標（下稱系爭商標，如附圖一所示）。嗣參加人以系爭商
    標有違商標法第23條第1項第12、13款之規定，對之提起異
    議。案經被上訴人審查，認系爭商標有違商標法第23條第1
    項第13款之規定，乃於96年8月23日以中台異字第950746號
    商標異議審定書為「第1200126號『EMOBA VALENTINO
    DEVICE』商標之註冊應予撤銷」之處分。上訴人不服，提起
    行政訴訟，經臺北高等行政法院依職權命參加人參加訴訟，
    嗣臺北高等行政法院以97年度訴字第460號判決撤銷原處分
    及訴願決定，參加人不服，提起上訴，經本院以99年度判字
    第88號判決將原判決廢棄，發交智慧財產法院更為審理，經
    智慧財產法院99年度行商更(一)字第3號判決上訴人敗訴，
    上訴人不服，遂對之提起上訴。
三、上訴人以原判決違背法令聲明上訴，主張略以：商標近似乃
    商標混淆誤認必須具備的要件，其他參酌要素則視個案中是
    否存在而為斟酌。故不能因系爭商標圖樣含外文「VALENTIN
    O」一字，即遽認足使一般消費者產生混淆誤認之虞。依本
    院88年度判字第2980號判決，據以異議商標「VALENTINO」
    商標為義大利普通常見之姓氏，其識別性及保護性薄弱，且
    市場上尚有為數可觀之含有「VALENTINO」文字之商標，消
    費者不因系爭商標圖樣中含有外文VALENTINO一字即致有混
    淆誤認之虞，原判決之認定當然有誤。且系爭商標另有迥然
    不同的「EMOBA」可與據以異議商標區辨，再者依臺北高等
    行政法院95年度訴字第1786號判決係針對「VALENTINO」與
    「Valentino Coupeau」二商標近似之認定，亦認此二商標
    可得識別。又查，依據以異議商標「VALENTINO」相關實務
    見解認定，本案系爭商標與據以異議商標當無混淆誤認之虞
    ，然原判決並未敘明不採上訴人於原審所提之相關實務見解
    理由，有判決不備理由之違背法令。原判決以違反審查基準
    方式，指稱系爭商標字體略加變化設計，進而認定系爭商標
    並未為任何突顯之設計，明顯自相矛盾，更無視上訴人所述
    被上訴人之審查基準所稱，應整體檢視及注意起首字母及整
    體讀音，逕自切割系爭商標之型態，認定與據以異議商標均
    有「VALENTINO」字樣而有產生混淆誤認之虞，明顯違背法
    令。據以異議商標雖於智慧局前身之經濟部中央標準局87年
    6月所編『著名之商標或標章名錄』第59頁及被上訴人於97
    年11月所編之『著名商標名錄及案例評析附冊』第511頁迄
    515頁為著名商標，然臺北高等行政法院與本院認為據以異
    議商標識別性薄弱，則據以異議商標是否為著名商標非無疑
    義，且據以異議商標識別性弱，難以其為著名商標逕認有混
    淆誤認之虞。退步言之，即使據以異議商標為著名商標，然
    參加人於臺灣僅經營不到10家店，系爭商標有30幾家店，更
    遑論「GIOVANNI」達50家店而「Ruby」商店達百家，原審忽
    略「Valentino」商標在臺灣為特殊個案，原審以據以異議
    商標有多角化經營趨勢此未為事實之論述，逕認據以異議商
    標為著名商標，有判決理由不備之違法等語，為其論據。惟
    查，上訴理由無非係重述其在原審業經主張而為原判決摒棄
    不採之陳詞，或係執其一己之法律見解，就原判決所為系爭
    商標與據爭商標是否構成近似，有致相關消費者混淆誤認之
    虞等事實認定為爭議，核屬就原審取捨證據、認定事實之職
    權行使，指摘其為不當，並就原審已論斷者，泛言未論斷，
    而非具體表明合於不適用法規、適用法規不當、或行政訴訟
    法第243條第2項所列各款之事實，難認對原判決之如何違背
    法令已有具體之指摘。依首開規定及說明，應認其上訴為不
    合法。
四、據上論結，本件上訴為不合法。依行政訴訟法第249條第1項
    前段、第104條、民事訴訟法第95條、第78條，裁定如主文
    。
中　　華　　民　　國　　100　 年　　4　　 月　　29　　日
                    最高行政法院第六庭
                        審判長法官　黃　合　文
                              法官　黃  淑  玲
                              法官　劉　介　中
                              法官　帥　嘉　寶
                              法官　陳　鴻　斌

以  上  正  本  證  明  與  原  本  無  異
中　　華　　民　　國　　100　 年　　5　　 月　　2　　 日
　　　　　　　　　　　　　　　書記官　張　雅　琴